最高法院刑事裁定　　　　　　　　　　111年度台抗字第656號
抗　告　人　鄭永清
上列抗告人因違反廢棄物清理法等罪案件，不服臺灣高等法院高
雄分院中華民國111年3月14日駁回其聲請再審及停止執行之裁定
（110年度聲再字第151號），提起抗告，本院裁定如下：
    主  文
抗告駁回。
    理  由
按因發現新事實或新證據，單獨或與先前之證據綜合判斷，足
  認受有罪判決之人應受無罪、免訴、免刑或輕於原判決所認罪
  名之判決者，為受判決人之利益，得聲請再審，刑事訴訟法第
  420條第1項第6 款定有明文。是須該新事實或新證據，確實足
  以動搖原確定判決所認定之犯罪事實，足認受有罪判決之人應
  受更有利之判決，方能依該條款准許再審。而聲請再審案件之
  事證，於判斷是否符合此要件，當以客觀存在之經驗法則、論
  理法則為審查，尚非任憑聲請人之主觀、片面自我主張為斷。
  至聲請人所提出或主張之新事實、新證據，若自形式上觀察，
  核與原確定判決所確認之犯罪事實無所關聯，抑或無從動搖該
  事實認定之心證時，當無庸贅行其他之調查，自不待言。
本件抗告人鄭永清因違反廢棄物清理法等罪案件，經原審法院
  109 年度上訴字第1419號判決判處罪刑確定（下稱原確定判決
  ；抗告人提起第三審上訴，經本院110 年度台上字第3766號判
  決以其上訴不合法律上程式予以駁回），抗告人聲請再審及停
  止執行；原裁定意旨略以：㈠原確定判決以抗告人之部分供述
  、證人劉進富、陳賢裕、黃性飛、潘世庸、薛錦旗、林清池、
  劉宏來、蕭慶仁、洪富記等人之證述、系爭土地入口處監視錄
  影畫面翻拍照片暨車輛進出情形彙整表、行政院環境保護署環
  境督導總隊南區環境督察大隊督察紀錄、高雄市政府環境保護
  局（下稱高雄市環保局）事業機構廢棄物稽查紀錄表、查獲現
  場照片、國有財產署土地勘清查表、高雄市環保局民國109 年
  7月7日函、土地登記資料、租賃契約書、法務部調查局高雄市
  調查處函等為證據，認定抗告人有未經主管機關許可提供土地
  回填、堆置廢棄物之犯行明確，業據調取原確定判決案卷核閱
  無誤。㈡抗告人雖提出高雄市環保局110年8月18日函、110年8
  月30日現場照片及進行該基地補強之證人、臺灣採購公報網決
  標資訊、決標廠商茂富營造有限公司（下稱茂富公司）查詢結
  果網頁等證據，主張政府機關進行補強時，亦係填入營建剩餘
  土方，且政府發包廠商也是利用營建混合廢棄物，使抗告人誤
  認是合法，故應依刑法第16條規定免除抗告人之刑事責任；此
  外，一開始認定之廢棄物體積，與現今實際之數量不符云云。
  惟上開證據資料，或為會勘改期通知，或僅係漫草一片之照片
  ，或者僅能證明茂富公司曾標得高雄市政府水利局公告之「永
  和火路擋土牆加強維護工程」，均與原確定判決認定之抗告人
  犯行無任何關聯性，且有關抗告人所辯無主觀上犯意、不知所
  傾倒者為廢棄物等節，如何不足以採信，亦經原確定判決斟酌
  卷內資料詳加指駁、論斷。抗告人所提上揭證據，無論單獨或
  與先前之證據綜合判斷，顯均不足以動搖原確定判決所為之認
  定。至抗告人行為後如何清理廢棄物及清理若干，亦不足動搖
  原確定判決之結果。又抗告人固聲請傳訊茂富公司代表人林新
  富，以證明該公司施作上開維護工程時，有以磚塊、級配等營
  建工程拆卸物品回填地基云云，惟茂富公司縱承包前揭工程，
  然與本案犯行並無關聯性，自無傳喚調查之必要。因認本件再
  審之聲請並無理由，而駁回其再審及停止執行之聲請等旨。經
  核於法洵無不合。
抗告意旨略以：如果茂富公司有於105年、106年承包政府地基
  補強工程，曾將現場所有之磚塊、級配等營建工程拆卸物品回
  填地基，致使系爭土地遭回填、堆置廢棄物面積達2922平方公
  尺。則回填、堆置廢棄物既為經主管機關許可之茂富公司所為
  ，抗告人自不該當廢棄物清理法第46條第3 款之要件，足認應
  受無罪判決。原裁定認不具關聯性，不符合新證據之確實性要
  件，而認無調查之必要，於法有違云云。
抗告意旨並未針對原裁定駁回其聲請之論述，如何違法或不當
  為具體指摘，已難認其抗告為有理由。且查抗告人於原審聲請
  傳喚茂富公司代表人林新富，其待證事實為「該公司於105 年
  至106 年間承包政府地基補強工程，有以營建工程拆卸物品回
  填地基」，以證明其主觀上無非法提供土地回填廢棄物之故意
  ，並非用以證明抗告意旨所指之事實。而依抗告人所提前揭證
  據資料，茂富公司標得者為「永和火路擋土牆加強維護工程」
  ，亦與原確定判決認定抗告人提供回填、堆置廢棄物之高雄市
  ○○區○○段00之000 地號土地（其上建物門牌號碼高雄市○
  ○區○○路000 號）不同。上開部分待證事實，既未據抗告人
  於原審執為聲請傳喚林新富之理由，且迄於抗告審之本院始行
  提出，原裁定自無從加以審酌，抗告意旨執此指摘原裁定不當
  ，自屬無據。綜上，本件抗告為無理由，應予駁回。
據上論結，應依刑事訴訟法第412條，裁定如主文。
中    華    民    國   111    年    7     月    7     日
                  刑事第三庭審判長法  官  徐  昌  錦  
                                  法  官  林  恆  吉  
                                  法  官  林  海  祥  
                                  法  官  侯  廷  昌  
                                  法  官  江  翠  萍  
本件正本證明與原本無異
                                  書記官
中    華    民    國   111    年    7     月    12    日